臺灣臺南地方法院民事裁定               100年度抗字第84號
抗  告  人  羅御徽
相  對  人  侯國柱
上列當事人間本票裁定准許強制執行事件，抗告人對於中華民國
100年9月28日本院司法事務官所為100年度司票字第1419號裁定
提起抗告，本院裁定如下：
    主  文
抗告駁回。
抗告程序費用新臺幣壹仟元由抗告人負擔。
    理  由
一、本件抗告意旨略以：抗告人簽發如附表所示本票原因，為相
    對人以抗告人名義交付投資款予第三人王宏澤，為確保上開
    事實，抗告人才簽發本票予相對人，抗告人實際上並未積欠
    相對人任何債務，且第三人王宏澤對於有收取相對人投資款
    之事實，並不否認。鈞院核發系爭本票裁定，顯有誤會。為
    此，提起抗告，請求廢棄原裁定等語。
二、按執票人向本票發票人行使追索權時，得聲請法院裁定後強
    制執行，票據法第123條定有明文。又本票執票人依上開規
    定聲請法院裁定准許對發票人強制執行，係屬非訟事件，此
    項聲請之裁定，僅依非訟事件程序，就本票形式上之要件是
    否具備，以審查強制執行許可與否，並無確定實體上法律關
    係存否之效力，如發票人就票據債務之存否有爭執時，應由
    發票人提起確認之訴，以資解決，亦有最高法院56年台抗字
    第714號及57年台抗字第76號判例意旨可資參照。
三、經查，相對人主張其執有抗告人所簽發如附表所示本票乙紙
    ，並免除作成拒絕證書，經提示均未獲付款，依票據法第12
    3條規定聲請裁定准許強制執行等情，業據提出與其所述相
    符之本票乙紙為證，並經本院依形式上審核上開本票應記載
    事項均記載齊備，且無票據無效情形存在，故原審依據相對
    人所提出之本票為形式上判斷，據以裁定准許強制執行，並
    無違誤。
四、至抗告人以其與相對人間並無任何債權債務關係，提起本件
    抗告，縱認屬實，亦屬實體上爭執，應由抗告人另行提起訴
    訟，以資解決，並非本件非訟程序所得審究，抗告人據以提
    起抗告，為無理由，應予駁回。
五、據上論結，本件抗告為無理由，依非訟事件法第55條、第46
    條、第21條第2項、第24條第1項，民事訴訟法第495條之1第
    1項、第449條第1項、第95條、第78條，裁定如主文。
中    華    民    國   100    年    10    月    20    日
                  民事第三庭   法  官  陳淑卿
以上正本證明與原本無異。
本裁定除以適用法規顯有錯誤為理由，不得再抗告。如提起再抗
告，應於收受後 10 日內委任律師為訴訟代理人向本院提出再抗
告狀，並繳納再抗告費新台幣 1,000 元。
中    華    民    國   100    年    10    月    20    日
                               書記官  吳幸芳
┌───────────────────────────┐
│附表：                           100年度抗字第84號    │
├──┬──────┬─────┬──────┬────┤
│編號│ 發  票  日 │ 票面金額 │ 到  期  日 │票據號碼│
│    │            │（新台幣）│            │        │
├──┼──────┼─────┼──────┼────┤
│001 │100年3月3日 │80,000元  │100年3月3日 │CH667252│
└──┴──────┴─────┴──────┴────┘